臺灣高等法院臺中分院刑事判決
110年度上訴字第1479號

上  訴  人  
即  被  告  唐鉅洋



選任辯護人  陳盈壽律師（法扶律師）
上列上訴人因違反藥事法案件，不服臺灣臺中地方法院110年度
訴字第198號中華民國110年6月16日第一審判決（起訴案號：臺
灣臺中地方檢察署108年度偵字第19080號、108年度毒偵字第259
2號），提起上訴，本院判決如下：
    主  文
原判決關於附表二編號2部分及定執行刑部分，均撤銷。
唐鉅洋犯轉讓禁藥罪，累犯，處有期徒刑伍月。
    犯罪事實
一、唐鉅洋明知甲基安非他命為毒品危害防制條例第2 條第2 項
    第2 款所列管之第二級毒品，依法不得持有及轉讓，同時係
    藥事法第22條第1 項第1 款所規定之禁藥，不得非法轉讓。
　　竟基於轉讓禁藥甲基安非他命之犯意，於民國108 年7 月4 
    日晚上9 時許，在臺中市○區○○街00號205 室其居所內，其
    女友陳妃君（業經原審法院判決確定）於徵得唐鉅洋同意後
    ，自行拿取唐鉅洋放置於上址居所內甲基安非他命施用之方
    式，而無償轉讓微量甲基安非他命（未達淨重10公克以上）
    予陳妃君1 次。嗣經警方於108 年7 月5 日下午1 時30分許
    持原審法院核發之搜索票至上址民意街居所對唐鉅洋個人身
    體執行搜索，並經附帶搜索扣得如附表所示之物，因而查悉
    上情。
二、案經臺中市政府警察局第三分局報告臺灣臺中地方檢察署檢
    察官偵查起訴。
    理    由
壹、本院審理範圍
    上訴人即被告（下稱被告）唐鉅洋於提起上訴後，於本院11
    0年8月26日審判期日當庭撤回原審判決附表二編號1之持有
    第二級毒品純質淨重20公克以上部分之上訴，已經載明於本
    院同日審判筆錄內（見本院卷第91頁），復有刑事撤回上訴
    狀1份在卷（見本院卷第103頁）可按，故此部分業已確定，
    本案審理範圍僅限於原審判決附表二編號2之轉讓禁藥部分
    ，合先敘明。
貳、證據能力
一、按被告之自白，非出於強暴、脅迫、利誘、詐欺、疲勞訊問
    、違法羈押或其他不正之方法，且與事實相符者，得為證據
    ，刑事訴訟法第156 條第1 項定有明文。查被告於原審審理
    時雖辯以：我於108 年7 月6 日偵訊中陳述不利於自己之部
    分不實在。我於108 年7 月6 日偵訊時，因為擔心遭檢察官
    聲請羈押，故為不實陳述云云（見原審卷第211 頁）。惟查
    ，被告於原審審理時供稱：我於警詢及偵訊中所述均係出於
    其自由意志所言等語（見原審卷第211頁），於本院審理時
    亦供稱：偵查中所言，都是我自己講出來的，檢察官沒有對
    我威脅、利誘等語（見本院卷第98頁），足見被告前開所指
    擔心遭羈押云云僅屬存於其自己內心之主觀想法，業經被告
    供述明確（見原審卷第213 頁），又被告及其辯護人並未主
    張被告於108 年7 月6 日偵訊之自白有何出於強暴、脅迫、
    利誘、詐欺、疲勞訊問、違法羈押或其他不正方法等情事，
    是被告於上開偵訊時之自白，均具有證據能力。
二、復按被告以外之人於審判外之言詞或書面陳述，除法律有規
    定者外，不得作為證據，刑事訴訟法第159 條第1 項定有明
    文。證人陳妃君於警詢中之陳述，對被告而言屬審判外之陳
    述，且無同法第159 條之1 至第159 條之5 之例外情形，並
    經被告及其於原審之辯護人均聲明異議（見原審卷第122、1
    28頁），是以，證人陳妃君於警詢供述對被告而言，自無證
    據能力。
三、本案所引用被告以外之人於審判外之言詞或書面陳述，均經
    原審、本院於審判時當庭直接提示而為合法調查，檢察官、
    被告及其選任辯護人均同意作為證據（見原審卷第193 頁；
    本院卷第91、92頁），本院審酌前開證據作成或取得狀況，
    均無非法或不當取證之情事，亦無顯不可信之情況，故認為
    適當而均得作為證據。是前開證據，依刑事訴訟法第159 條
    之5 規定，均具有證據能力。
四、除法律另有規定外，實施刑事訴訟程序之公務員因違背法定
    程序取得之證據，其有無證據能力之認定，應審酌人權保障
    及公共利益之均衡維護，刑事訴訟法第158 條之4 定有明文
    。本案所引用之非供述證據，並無證據證明係實施刑事訴訟
    程序之公務員違背法定程序所取得，且檢察官、被告及其辯
    護人於本院均表示同意具有證據能力（見本院卷第91、92頁
    ），自應認均具有證據能力。
貳、認定犯罪事實所憑之證據及理由
一、訊據被告對於上開犯罪事實，於本院審理時坦承不諱，其於
    原審及本院審理時一度雖僅坦承其於犯罪事實所示時間與陳
    妃君為男女朋友關係，且同居於上址居所，亦知悉陳妃君有
    施用毒品之前案紀錄等情，而矢口否認有何轉讓禁藥之犯行
    ，辯稱：陳妃君未經我同意即自行取用放置於上址居所之甲
    基安非他命，我對陳妃君拿取我所有之甲基安非他命施用一
    事並不知情云云。被告辯護人於原審及本院審理時亦一度以
    ：陳妃君於警詢中原係陳述並非被告轉讓禁藥，復改稱經被
    告同意云云，證詞前後矛盾，不足採信，自無從認定被告有
    何轉讓禁藥犯行等語，嗣後則具狀表示被告就轉讓禁藥部分
    予以認罪之語，資為辯護。
二、經查：
  ㈠被告就犯罪事實所示轉讓禁藥部分，除於本院審理時坦承犯
    行外，於偵訊時亦早已坦承不諱，供稱：本來我就同意我的
    毒品陳妃君可以隨時拿來用，對於轉讓部分我認罪（見108
    偵19080 卷第173頁），核與證人陳妃君於原審審理中具結
    證述情節相符（見原審卷第194 至203 頁），且有扣案如附
    表編號1 至13所示疑似甲基安非他命之透明結晶、塊狀結晶
    及顆粒狀結晶可資佐證，而上開扣案如附表編號1 至13所示
    之結晶（重量、純度詳如附表），經鑑驗後均含第二級毒品
    甲基安非他命成分，第二級毒品純質淨重合計28.8966公克
    （計算式：4.4288＋24.2242 ＋1.4947＝28.8966 公克），有
    衛生福利部草屯療養院草療鑑字第1080700392號、第000000
    0000號鑑驗書各1 份附卷（見108偵19080卷第195至203 頁
    ）可按，並有查獲被告地點電子地圖及外觀照片各1 張、查
    獲現場照片8 張、原審法院108 年度中簡字第2113號判決影
    本1 份在卷（見108偵19080 卷第113 至121 頁；原審卷第1
    55 至158頁）可憑，足認被告於偵查及本院審理時所為之上
    開自白，與事實確實相符，堪以採信。
  ㈡被告及其辯護人於原審及本院審理時一度固以前開情詞置辯
    。惟查：
  ⒈被告於犯罪事實所示時間與陳妃君為男女朋友關係，且同居
    約半年乙節，為被告所不否認（見原審卷第213 頁；本院卷
    第98頁）。就被告轉讓禁藥與陳妃君之犯行，亦經證人陳妃
    君於原審審理時具結證稱：我與被告於108 年7 月間為男女
    朋友關係，感情不錯，並無仇隙，我與被告均有施用第二級
    毒品甲基安非他命之習慣。我於108 年7 月4 日晚上所施用
    第二級毒品甲基安非他命之來源為被告。我每次拿取被告所
    有之甲基安非他命前，均會先行詢問並徵得被告同意，此係
    基於禮貌。被告未曾阻止我使用他的甲基安非他命，亦不會
    刻意將毒品藏放到我無法拿到的地方。我於108年7 月4 日
    晚上亦有先行詢問被告並獲得同意後，再自己去拿取一些甲
    基安非他命施用，大概是可以施用一、兩口之數量。因為我
    與被告為男女朋友，故被告會免費提供甲基安非他命予我施
    用等語（見原審卷第194 至203 頁）明確。
　⒉證人陳妃君與被告為同居之男女朋友關係等情，已如前述，
    足徵被告與證人陳妃君於本案案發時關係親密。爰審酌⑴證
    人陳妃君於108 年7 月4 日晚上9 時許在上址居所內，施用
    第二級毒品甲基安非他命犯行，經法院判處罪刑等節，有原
    審法院108 年度中簡字第2213號判決書1 份在卷（見原審卷
    第155 至158 頁）可證，足見證人陳妃君確於上開時、地與
    被告同居並有取用第二級毒品甲基安非他命。⑵參以警方於
    前述時、地執行搜索時，有扣得被告所有如附表編號1 至13
    所示甲基安非他命，業經被告於警詢、偵訊、原審審理時供
    述明確（見108偵19080 第33至35、173 頁；原審卷第121 
    、212 頁），有扣案如附表編號1 至13所示之物可佐，並有
    臺中市政府警察局第三分局搜索扣押筆錄、扣押物品目錄表
    、衛生福利部草屯療養院草療鑑字第1080700392號鑑驗書各
    1 份在卷（見108偵19080 卷第79至89、195 至199 頁）可
    參，堪認被告確有足夠之甲基安非他命可提供予他人，上開
    證據核與證人陳妃君前揭證述內容相符，足徵證人陳妃君所
    述具有相當可信性。⑶另衡以被告與證人陳妃君於本案案發
    時為同居男女朋友，感情頗佳，則被告基於雙方情誼而無償
    分享所費不貲之甲基安非他命予證人陳妃君，自合於常情而
    具高度可信性，且被告與證人陳妃君間並無何仇隙，證人陳
    妃君應無設詞誣陷或虛構事實陷害被告之動機，益徵證人陳
    妃君上開證述屬實。
　⒊況被告於原審審理中供稱：我於108 年11月21日偵訊中稱「
    我跟她是男女朋友關係，我拿毒品回來，她會自己拿來吃，
    不會經過我的同意」，意思是證人陳妃君會自行取用我所有
    之甲基安非他命，不必經過我同意。如果我發現此事，也不
    會與證人陳妃君計較，因為證人陳妃君當時是我女友等語（
    見原審卷第213 頁），足見被告基於當時與證人陳妃君之情
    誼，縱使證人陳妃君未事先詢問可否使用被告所有之甲基安
    非他命，被告亦默示同意證人陳妃君無償取用被告所有之甲
    基安非他命。則被告確有無償轉讓微量禁藥甲基安非他命予
    證人陳妃君等節，洵堪認定。被告辯稱其當時在休息，不清
    楚證人陳妃君有無拿取其所有之甲基安非他命云云，與上開
    事證不符，不足採信。
三、綜上，被告於原審及本院審理時一度否認犯罪所持之辯解均
    與上開客觀事證不符，委無足採，其辯護人所持辯護各節亦
    均無從為被告之有利認定，自仍應以被告於偵查中及本院審
    理時所為自白與事實相符，較堪採信。本案事證業臻明確，
    被告上開犯行均堪認定，應依法論科。
參、新舊法之比較適用
一、按行為後法律有變更者，適用行為時之法律。但行為後之法
    律有利於行為人者，適用最有利於行為人之法律。刑法第2
    條第1項定有明文。
二、查被告本案轉讓甲基安非他命行為，同時該當藥事法第83條
    第1項之轉讓禁藥罪與毒品危害防制條例第8條第2項之轉讓
    第二級毒品罪，而具有法規競合關係。雖擇較重之藥事法第
    83條第1項規定處斷，惟仍有毒品危害防制條例第17條規定
    之適用（詳下肆、一、二、㈡述）。其中毒品危害防制條例
    業於109年1月15日經總統公布，並自同年7月15日起生效施
    行。按修正前毒品危害防制條例第17條第2項原規定：「犯
    第4條至第8條之罪於偵查及審判中均自白者，減輕其刑」，
    修正後則為「犯第4條至第8條之罪於偵查及歷次審判中均自
    白者，減輕其刑」，核其立法理由，係考量原立法之目的，
    在使前述毒品案件之刑事訴訟程序儘早確定，是以被告於歷
    次審判中均自白犯罪者，始足當之，而所謂歷次審判中均自
    白，係指歷次事實審審級（包括更審、再審或非常上訴後之
    更為審判程序），且於各該審級中，於法官宣示最後言詞辯
    論終結時，被告為自白之陳述而言。經比較新舊法，新法對
    於減輕其刑之要求較為嚴格，是本案應以被告行為時即修正
    前之毒品危害防制條例第17條第2項對其較為有利。依刑法
    第2條第1項前段之規定，適用行為時之修正前毒品危害防制
    條例第17條第2項之規定論處。
肆、論罪科刑
一、按甲基安非他命係政府明令公告禁止使用之毒害藥品，為藥
    事法第22條第1 項第1 款所稱之禁藥，亦屬依毒品危害防制
    條例第2條第2 項第2 款公告列管之第二級毒品，且併屬管
    制藥品管理條例第3 條第2 項列管之第二級管制藥品。當甲
    基安非他命不合於管制藥品列管之要件者（即不具備阻卻違
    法事由），自屬兼具第二級毒品與禁藥之性質。其非法轉讓
    者，藥事法第83條第1 項及毒品危害防制條例第8 條第2 項
    、第6 項皆設有處罰規定，屬於同一犯罪行為而同時有2 種
    法律可資處罰之法規競合情形。行為人轉讓甲基安非他命（
    未達法定應加重其刑之一定數量）予成年男子，同時該當藥
    事法第83條第1 項轉讓禁藥罪及毒品危害防制條例第8 條第
    2 項轉讓第二級毒品罪之構成要件，因轉讓禁藥罪之法定刑
    為7 年以下有期徒刑，得併科新臺幣5 千萬元以下罰金，較
    轉讓第二級毒品罪之法定刑6 月以上5 年以下有期徒刑，得
    併科新臺幣70萬元以下罰金為重，故應依重法優於輕法之原
    則，擇較重之轉讓禁藥罪論處（最高法院109 年度台上大字
    第1089號刑事大法庭裁定意旨參照）。被告轉讓禁藥即甲基
    安非他命予陳妃君，其轉讓甲基安非他命之淨重重量，尚無
    積極證據足資證明被告轉讓甲基安非他命數量已達淨重10公
    克以上，依上揭說明，就被告此部分所為，應論以藥事法第
    83條第1 項轉讓禁藥罪。故核被告本案所為，係犯藥事法第
    83條第1 項之轉讓禁藥罪。又持有禁藥行為並不成立犯罪，
    自無持有禁藥之行為為轉讓禁藥之行為吸收之問題，附此說
    明。
二、刑之加重減輕
  ㈠被告因違反毒品危害防制條例案件，經原審法院108 年度中
    簡字第358 號判決各判處有期徒刑3 月、2 月，應執行有期
    徒刑4 月確定，並於108 年5 月28日易科罰金執行完畢等情
    ，有其臺灣高等法院被告前案紀錄表1 份在卷（見原審卷第
    23至32頁；本院卷第59至69頁）可參，其於上開有期徒刑執
    行完畢後5 年內故意再犯本案有期徒刑以上之罪，為累犯。
    復審酌被告上開前案與本案罪責間，其侵害之法益及所犯之
    罪質均相似，且於前案執行完畢後約1 月、2 月再犯本案，
    足認其刑罰反應力薄弱，且考量被告犯罪情節，無應量處最
    低法定刑，否則有違罪刑相當原則，暨有因無法適用刑法第
    59條酌量減輕其刑之規定，致其人身自由遭受過苛侵害之情
    形，自無司法院釋字第775 號解釋之適用。爰依刑法第47條
    第1 項規定及司法院釋字第775 號解釋文，依法加重其刑。
　㈡被告就轉讓甲基安非他命罪，於偵查及本院審理時均已自白
    ，而符合修正前毒品危害防制條例第17條第2項之規定。雖
    同時該當藥事法第83條第1項之轉讓禁藥罪與毒品危害防制
    條例第8條第2項之轉讓第二級毒品罪之構成要件，屬於同一
    犯罪行為而同時有2種法律可資處罰之法規競合情形，應依
    重法優於輕法之原則，擇較重之轉讓禁藥罪論處。惟毒品危
    害防制條例第17條第2項所示規定，在於使犯第4項至8項之
    毒品案件之刑事訴訟程序儘早確定，並鼓勵行為人認罪，開
    啟其自新之路，是類案件性質，其案情比較隱密而複雜，證
    據蒐集、調查及犯罪事實認定相對困難，藉此優惠，鼓勵行
    為人及時悔悟，同時使偵、審程序較易順利進行，亦容易折
    服而告確定，兼收節省訴訟勞費之效，且轉讓甲基安非他命
    ，如行為人於偵審中自白，性質上亦屬於轉讓毒品案件，且
    與刑事訴訟程序儘早確定間具有高度關聯性，而藥事法更無
    與該規定相類或衝突之規定，基於本質上相同事物應為相同
    處理之法理，及法秩序一致性之要求，自應給予該規定減刑
    寬典，以調和上開各法規範間之法律效果，是以倘行為人於
    偵查及歷次審判中自白者（109年7月15日施行前則規定：偵
    查及審判中均自白者），仍應適用毒品危害防制條例第17條
    第2項規定減輕其刑（最高法院刑事大法庭109年度台上大字
    第4243號裁定意旨參照）。被告既於偵查及本院審理時各有
    1次以上之自白，自不因其於原審否認犯行而受影響，被告
    此部分應適用修正前毒品危害防制條例第17條第2項規定，
    減輕其刑。
　㈢復按毒品危害防制條例第17條第1 項規定：「犯第4 條至第8
    條、第10條或第11條之罪，供出毒品來源，因而查獲其他正
    犯或共犯者，減輕或免除其刑。」所稱「供出毒品來源，因
    而查獲其他正犯或共犯」，係指被告供出毒品來源之有關資
    料，諸如上手之姓名、年籍、住居所、或其他足資辨別之特
    徵等，使調查或偵查犯罪之公務員因而對之發動調查或偵查
    並查獲者，亦即被告之「供出毒品來源」，與調查或偵查犯
    罪之公務員對之發動調查或偵查並進而查獲之間，論理上須
    具有先後且相當之因果關係（最高法院109 年度台上字第38
    68號判決意旨參照）。被告於警詢中雖供稱：我是於原審判
    決犯罪事實一、㈠所示時、地，向另案被告陳慶懋購買超過
    法定純質淨重之第二級毒品甲基安非他命而持有之等語（見
    108偵19080 卷第35頁），惟查，本案實係警方對另案被告
    陳正芳、陳慶懋實施通訊監察後，即發現另案被告陳慶懋於
    原審判決犯罪事實一、㈠所示時、地販賣第二級毒品甲基安
    非他命1 兩與被告等情，有臺中市政府警察局第三分局110 
    年2 月18日中市警三分偵字第1100005885號檢附資料、臺灣
    臺中地方檢察署110 年3 月2 日中檢增麗108 偵30891 字第
    1109020864號函、110 年3 月19日中檢增讓108 偵19080 字
    第1109028094號函檢附資料各1 份在卷（見原審卷第61至81
    、85、103 至111 頁）可稽，而被告亦取自向另案被告陳慶
    懋購得之甲基安非他命轉讓予陳妃君供其施用，惟揆諸上開
    說明，被告之「供出毒品來源」，與檢警查獲另案被告陳慶
    懋間，並無相當因果關係，則本案並非因被告供述而查獲其
    如原審判決犯罪事實一、㈠㈡所示、本判決犯罪事實所示甲基
    安非他命之來源，而無從依毒品危害防制條例第17條第1 項
    規定減輕或免除其刑。
　㈣被告於原審辯護人雖為其辯以：被告供出毒品來源部分縱無
    法適用毒品危害防制條例第17條第1 項規定減輕其刑，請斟
    酌被告於犯後詳實供述其毒品來源，依刑法第59條規定減輕
    其刑等語。惟按刑法第59條規定之酌量減輕其刑，必須犯罪
    另有特殊之原因與環境，在客觀上足以引起一般同情，認為
    即使予以宣告法定最低度刑，猶嫌過重者，始有其適用。此
    所謂法定最低度刑，固包括法定最低本刑；惟遇有其他法定
    減輕之事由者，則應係指適用其他法定減輕事由減輕其刑後
    之最低度刑而言。倘被告別有法定減輕事由者，應先適用法
    定減輕事由減輕其刑後，猶認其犯罪之情狀顯可憫恕，即使
    科以該減輕後之最低度刑仍嫌過重者，始得適用刑法第59條
    規定酌量減輕其刑（最高法院100 年度台上字第744 號判決
    意旨參照）。本院考量第二級毒品即禁藥甲基安非他命對社
    會秩序及國民健康危害甚鉅，被告係智識健全之成年人，對
    政府嚴格查緝毒品之行為，自無不知之理，然被告卻將禁藥
    甲基安非他命無償轉讓與陳妃君，戕害他人身心健康，對社
    會治安之影響程度非輕，考量藥事法第83條第1 項轉讓禁藥
    罪之法定本刑為「7 年以下有期徒刑，得併科新臺幣5 千萬
    元以下罰金」，被告本案先依刑法第47條第1 項加重其刑，
    再適用偵審中自白減輕其刑後，衡以被告本案犯罪情節，實
    難認有何情輕法重之處，客觀上亦未足引起一般同情，洵無
    適用刑法第59條規定酌減其刑之餘地。辯護人前揭所辯，並
    不足採。
伍、本院之判斷
一、原審認被告本案轉讓禁藥行為，犯罪事證明確，予以論罪科
    刑，固非無見。惟原審未及審酌被告於本院審理期間就此部
    分犯行業已自白之事實，以致未及適用最高法院刑事大法庭
    109年度台上大字第4243號裁定予以減輕其刑，而有未當。
    被告上訴意旨先以否認犯罪、累犯不應予加重為由，指摘原
    判決上開部分為不當，雖要無可取，然其請求從輕量刑一節
    則屬有據，自應由本院將原判決關於犯罪事實一、㈡部分併
    予撤銷，原所定應執行刑亦失所附麗，併予撤銷。
二、爰以行為人之責任為基礎，審酌被告年輕力盛，智慮成熟，
    明知禁藥甲基安非他命具有成癮性，戒除不易，並戕害個人
    身心健康、危害社會治安，仍無視國家對於杜絕毒品之禁令
    ，及非法轉讓甲基安非他命與證人陳妃君，助長濫用毒品之
    惡習，危害他人健康，並有滋生其他犯罪之可能，危害社會
    治安，犯罪所生危害程度非輕，考量被告於偵查中及本院審
    理之末時均坦承此部分事實，惟於原審審理及本院審理時一
    度否認犯行之犯後態度，兼衡被告智識程度、生活狀況（見
    原審卷第214 頁所示）等一切情狀，量處如主文第2項所示
    之刑。
據上論斷，依刑事訴訟法第369條第1項前段、第364條、第299條
第1項前段，藥事法第83條第1項，（修正前）毒品危害防制條例
第17條第2項，刑法11條前段、第47條第1項，判決如主文。　
本案經檢察官謝志遠提起公訴，檢察官林綉惠到庭執行職務。
中　　華　　民　　國　 110　　年　　9 　　月　　9 　　日
            刑事第九庭  審判長法　官　紀　文  勝
                              法　官　紀  佳  良
                              法　官　賴  妙  雲       
以上正本證明與原本無異。
如不服本判決應於收受送達後20日內向本院提出上訴書狀，其未
敘述上訴之理由者，並得於提起上訴後20日內向本院補提理由書
（均須按他造當事人之人數附繕本）「切勿逕送上級法院」。因
疫情而遲誤不變期間，得向法院聲請回復原狀。

                              書記官  林  玉  惠 
　　　　　　　　　　　　　　　
中　　華　　民　　國　　110 　年　　9 　　月　　9 　　日
【附錄論罪科刑法條】：
藥事法第83條第1項
明知為偽藥或禁藥，而販賣、供應、調劑、運送、寄藏、牙保、
轉讓或意圖販賣而陳列者，處 7 年以下有期徒刑，得併科新臺
幣 5 千萬元以下罰金。
附表：（原審判決附表一）
編號 扣案物品名稱 　　　　鑑驗結果           備  註  1 透明結晶1 包【B0000000】（含包裝袋） 檢出結果：甲基安非他命驗前淨重：0.1564公克。驗餘淨重：0.1456公克。 ⒈取樣自編號1 、2 、4 、5 、10、11所示檢品，驗前淨重4.4735公克，純度99% ，純質淨重4.4288公克 ⒉編號1 至13所示甲基安非他命純質淨重共計28.8966公克。   2 透明結晶1 包【B0000000】（含包裝袋） 檢出結果：甲基安非他命驗前淨重：0.0246公克。驗餘淨重：0.0170公克。   3 透明塊狀結晶1 包【B0000000】（含包裝袋） 檢出結果：甲基安非他命驗前淨重：0.8040公克。驗餘淨重：0.5930公克。 ⒈取樣自編號3、6、9 、12、13所示檢品，驗前淨重24.4689 公克，純度99% ，純質淨重24.2242 公克。   4 透明結晶1 包【B0000000】（含包裝袋） 檢出結果：甲基安非他命驗前淨重：0.1513公克。驗餘淨重：0.1326公克。 ⒈純質淨重鑑驗結果如編號1、2備註欄所示。   5 透明結晶1 包【B0000000】（含包裝袋） 檢出結果：甲基安非他命驗前淨重：0.0631公克。驗餘淨重：0.0517公克。   6 透明塊狀結晶1 包【B0000000】（含包裝袋） 檢出結果：甲基安非他命驗前淨重：16.3133 公克驗餘淨重：15.0591 公克 ⒈純質淨重鑑驗結果如編號3備註欄所示。   7 透明塊狀結晶1 包【B0000000】（含包裝袋） 檢出結果：甲基安非他命、非屬毒品危害防制條例列管成分「N-Isopropylbenzylamine」驗前淨重：1.4947公克。驗餘淨重：1.1824公克。 ⒈驗前淨重1.4947公克，純度16.3% ，純質淨重0.2436公克。   8 透明顆粒狀結晶1 包【B0000000】（含包裝袋） 檢出結果：甲基安非他命、非屬毒品危害防制條例列管成分「N-Isopropylbenzylamine」驗前淨重：4.2118公克。驗餘淨重：2.3785公克。 ⒈驗前淨重4.2118公克，純度   < 1%。   9 透明塊狀結晶1 包【B0000000】（含包裝袋） 檢出結果：甲基安非他命驗前淨重：0.8918公克。驗餘淨重：0.6432公克。 ⒈純質淨重鑑驗結果如編號3備註欄所示。   10 透明結晶1 包【B0000000】（含包裝袋） 檢出結果：甲基安非他命驗前淨重：0.7875公克。驗餘淨重：0.5883公克。 ⒈純質淨重鑑驗結果如編號1、2備註欄所示。   11 透明結晶1 包【B0000000】（含包裝袋） 檢出結果：甲基安非他命驗前淨重：3.2906公克。驗餘淨重：2.7381公克。   12 透明塊狀結晶1 包【B0000000】（含包裝袋） 檢出結果：甲基安非他命驗前淨重：3.2664公克。驗餘淨重：2.7557公克。 ⒈純質淨重鑑驗結果如編號3備註欄所示。   13 透明塊狀結晶1 包【B0000000】（含包裝袋） 檢出結果：甲基安非他命驗前淨重：3.1934公克。驗餘淨重：2.5961公克。   14 吸食器1組 （空白） 與本案轉讓禁藥無關。  15 夾鏈袋1包 （空白）   16 電子磅秤1台 （空白） 與本案轉讓禁藥無關。  17 OPPO廠牌手機1 支 （空白） 與本案轉讓禁藥無關。